# 开发支出

提问人：CPA 萌哒 时间：2018-02-09 19:21:39
求助！企业委托第三方开发软件，以后拟形成企业的无形资产，现在还在开发阶段，是将支付的开发进度款计入在建工程还是资产负债表的开发支出？我以前没太留意资产负债表上有个开发支出的，那这个开发支出主要核算什么事项的呢？

回答人：chenyiwei
首先要明确的是该交易的实质相当于外购无形资产还是内部研发项目的外包。可参考《瑞华研究 2010 ～ 2016 汇编》之“问题1-2-4 （外包的开发活动的相关支出的资本化问题）”、“问题1-2-5（关于委托开发的技术能否资本化的问题）”。 如果属于内部研发项目外包，则进一步分析是否已经满足资本化条件，以及从何时开始满足资本化条件。对符合条件的资本化支出，通过“开发支出——资本化支出”科目核算，期末列入资产负债表的“开发支出”项目，需注意每年末均应进行减值测试。 如果属于外购无形资产，则在达到预定可使用状态之前的预付款计入“预付账款”科目核算，资产负债表上列入“其他非流动资产”项目。